Maximiliano Donoso Mora

Executive MBA IE Business School, Madrid Ingeniero Industrial Universidad de Chile - Actual Bupa y Ex Latam Airlines

https://www.linkedin.com/in/maximiliano-donoso-27688a32/

Perfil

Ingeniero Industrial con 13 años de experiencia laboral y con 9 años como ejecutivo en grandes empresas de transporte aéreo, salud y seguros en España y Chile. Carrera enfocada en áreas financieras en roles de CFO, Control de Gestión, Administración, Finanzas, Control Interno y Actuariado. Reportando directamente a CEO, COO, directorio, regulador y coordinando empresas filiales con diversidad geográfica y en distintas industrias; y liderando equipos financieros con más de 100 colaboradores a cargo.

Experiencia Laboral

- 2022 Actual Gerente de Administración y Finanzas Clínicas Bupa Chile, Santiago, Chile CFO de la compañía reportando a CEO de Clínicas Bupa Chile y CFO Corporativo Bupa Chile y equipo de más de 100 personas entre directos y matriciales. Responsable de reportar estados financieros, plan estratégico a 3 años, control inversiones y relación con el auditor externo para las 4 clínicas del grupo con facturación por sobre los US\$ 250 millones anuales.
- 2021 2022 Head of Internal Control for Europe and LATAM, Sanitas parte de Bupa Madrid, España

Responsable de implementar, monitorizar y controlar las políticas corporativas de finanzas para compañías de España, Estados Unidos, Polonia, Turquía, Brasil, Chile y México. Unidad de negocio parte de Bupa con US\$ 5.500 millones de facturación y operación de seguros, centros médicos, hospitales, clínicas dentales y residencias para mayores.

2019 - 2021 Gerente Finanzas y Actuariado (CFO) en Bupa Seguros, parte de Bupa Santiago, Chile

CFO y Actuario de la compañía reportando a CEO Bupa Seguros de Vida y CFO Corporativo de Bupa Chile y equipo de 15 personas a cargo. Responsable de reportar estados financieros, plan estratégico a 3 años, control de inversiones, tarificación y reservas técnicas, cumplimiento normativo; y relación con el regulador y auditor externo. Líder del control de plan estratégico 2021-2023 de compañía con facturación US\$ 35 millones anuales y 200 mil asegurados.

2017 - 2019 Gerente Administración y Finanzas (CFO) en Integramédica, parte de Bupa Santiago, Chile

CFO de la compañía reportando a CEO Integramédica Centros Médicos y CFO Corporativo Bupa Chile y equipo de 70 personas a cargo. Responsable de reportar estados financieros, plan estratégico a 3 años, control inversiones y relación con el auditor externo para Chile y Perú. Líder del plan estratégico 2017-2022 de compañía con facturación por US\$ 250 millones, inversiones de US\$ 25, 2 millones de clientes anuales y 3.200 empleados.

2014 -2017 Gerente Planificación y Control de Gestión en LATAM Airlines. Santiago, Chile. Diseño e implementación de la Planificación Estratégica de Vicepresidencia de Operaciones y Mantenimiento controlando un presupuesto anual de US\$ 6.000 millones, inversiones anuales por US\$ 120 millones y una dotación total de 12.000 personas. Diseño y control de planes a largo plazo de reducción de costos con un

total de ahorros por US\$ 200 millones anualmente. Equipo de 15 personas a cargo y reporte directo al COO y CFO Latam Airlines, compañía con US\$ 10.000 millones de facturación, 50 mil empleados y operaciones de 300 aviones en Sudamérica, Norteamérica, Europa y Oceanía.

- 2012 -2014 Subgerente de Control de Gestión en LAN Airlines. Santiago, Chile
 Control presupuestario de la Vicepresidencia de Operaciones y Mantenimiento.
 Integración durante este periodo de más de áreas de Operaciones y
 Mantenimiento de LAN Airlines y TAM Líneas Aéreas. Homologación de proceso
 presupuestario, medición indicadores operacionales, reportería única hacia la
 alta gerencia y centralización de actividades en la casa matriz.
- 2011 -2012 **Jefe de Control de Gestión en LAN Airlines. Santiago, Chile**Control presupuestario de la Vicepresidencia de Operaciones y Mantenimiento por cerca de US\$ 3.000 MM y de 6.000 personas. Medición de los indicadores operacionales y su presentación a la alta gerencia de la compañía.
- 2010 2011 Analista Sistemas de Información en LAN Airlines. Santiago, Chile Especialista en SAP BEX Analyzer, Datawarehouse, sistemas internos de información y creación de reportería automática para la Vicepresidencia de Operaciones y Mantenimiento de LAN Airlines.

Estudios

- 2021 2022 Executive MBA IE Business School Presencial, Madrid, España.
- 2004 2009 Ingeniería Civil Industrial en la Universidad de Chile, Santiago de Chile

Otros Antecedentes y habilidades

- 2009 2010 Tesis para optar a título de Ingeniero Civil Industrial en Codelco Chile en Gerencia Corporativa de Planificación Comercialización.
- 2006 2010 Jefe de Proyectos en "Construyendo mis Sueños", fundación de la Universidad de Chile, donde se capacitaron más de 500 microempresarios hasta el año 2010.

Inglés hablado y escrito Portugués Básico Uso Avanzado de Office y SAP

Datos Personales

Fecha nacimiento: 13 de mayo de 1985 (37 años)
Dirección: Av. Padre Hurtado 2128, Casa B, La Reina, Chile
+56 9 763 36 937 - madonoso@gmail.com